【裁判字號】    89,上易,1275
【裁判日期】    890926
【裁判案由】    賭博
【裁判全文】
臺灣高等法院高雄分院刑事判決          八十九年度上易字第一二七五號
    上訴人
    即被告  乙○○
右上訴人因賭博案件，不服臺灣高雄地方法院八十九年度易字第一三八０號中華民國
八十九年五月三十一日第一審判決（起訴案號：臺灣高雄地方法院檢察署八十九年度
偵字第三０三０號），提起上訴，本院判決如左：
      主      文
上訴駁回。
      事實及理由
一、本案經本院審理結果，認第一審判決認事用法及量刑均無不當，應予維持，並引
    用第一審判決書記載之事實、證據及理由。
二、被告上訴意旨略以，伊與吳秀蜂同居，為同情吳秀蜂，乃於偵審中自認主持本案
    六合彩，其實本案係由吳女經營六合彩，與伊無涉云云；但查被告自任組頭，經
    營六彩賭博，迭經被告與吳秀蜂於警偵訊時供甲，其於本院審理時，辯稱為吳女
    頂罪云云，係卸責之詞，不足採信，其上訴無理由，應予駁回。
三、據上論結，應依刑事訴訟法第三百六十八條、第三百七十三條，判決如主文。
本案經檢察官邱榮藏到庭執行職務。
中    華    民    國        八十九      年      九      月    二十六    日
                              臺灣高等法院高雄分院刑事第九庭
                                  審判長法官  張甲松
                                        法官  任森銓
                                        法官  江泰章
右正本證甲與原本無異。
不得上訴。
                                      書記官  黃一秋
中    華    民    國        八十九      年      九      月    二十八    日
                                                                      Ｈ
附件
臺灣高雄地方法院刑事判決                        八十九年度易字第一三八號
    公  訴  人  臺灣高雄地方法院檢察署檢察官
    被      告  乙○○  男四十四歲（民國○○○年○○月○日生）
                        住高雄市○○區○○里○○路六一號
                        居高雄縣鳥松鄉○○村○○街三○二號
                        身分證統一編號：Ｚ000000000號
    被      告  吳秀蜂  女四十四歲（民國○○○年○月○○日生）
                   住高雄縣鳥松鄉○○村○○街三○二號
                        身分證統一編號：Ｒ0000000號
右列被告等因賭博案件，經檢察官提起公訴（八十九年度偵字第三○三○號），本院
判決如左：
    主  文
乙○○共同連續意圖營利，聚眾賭博，累犯，處有期徒刑拾月。
吳秀蜂共同連續意圖營利，聚眾賭博，處有期徒刑陸月，併科罰金貳萬元。有期徒刑
如易科罰金、罰金如易服勞役，均以佰元折算壹日。
扣案之傳真機貳台、電話機貳台、錄音機壹台、錄音帶柒捲、計算機肆台、帳冊參本
、倍數表柒張、帳單柒拾壹張及空白簽單拾貳張均沒收。
    事  實
一、乙○○前於民國八十三年間因犯賭博罪，經本院判處有期徒刑五月確定，並於八
    十四年一月二十四日易科罰金執行完畢，猶不知悔改，竟與吳秀蜂共同基於意圖
    營利賭博之概括犯意聯絡及行為分擔，連續自八十九年一月四日起，由乙○○向
    吳秀峰以每月新台幣（下同）五千元租金承租位於高雄縣鳥松鄉○○村○○街三
    ０二號房屋一棟，闢為公眾得出入之場所，自任組頭，經營俗稱「六合彩」之賭
    局，並以每月一萬元之薪資，僱用吳秀蜂負責接聽電話及接受賭客簽賭並通報有
    無中獎等事項，聚集不特定之多數人，以附表所列之方式，猜號核對由香港政府
    發行每星期二、四開獎之六合彩中獎號碼或重新編組之號碼賭博財物，中獎者可
    按其簽賭種類贏得倍數不等之彩金，否則所繳賭資悉歸乙○○所有，以此方式圖
    利。嗣於八十九年一月二十七日下午五時四十五分許，為警在上址查獲，並扣得
    乙○○所有供賭博犯罪所用之傳真機二台、電話機二台、錄音機一台、錄音帶七
    捲、計算機四台、帳冊三本、倍數表七張、帳單七十一張、空白簽單十二張。
二、案經高雄縣警察局仁武分局移送臺灣高雄地方法院檢察署檢察官偵查起訴。
    理  由
一、右揭犯罪事實，迭據被告吳秀蜂於警訊、偵查中及本院審理時坦承不諱，被告乙
    ○○固不諱言有於右揭時、地僱用被告吳秀蜂接聽電話及接受賭客簽賭並通報有
    無中獎，聚集不特定之多數人，以附表所列之方式，猜號核對香港政府發行每星
    期二、四開獎之六合彩中獎號碼或重新編組之號碼賭博財物之事實，惟矢口否認
    有經營六合彩賭局之犯行，辯稱：是伊的朋友在簽，伊只是代簽的云云。經查被
    告乙○○將其向被告吳秀蜂所承租之租處闢為公眾得出入之場所，自任組頭，經
    營俗稱「六合彩」之賭局等情，業據被告乙○○於警訊及偵查中供認不諱，核與
    共同被告吳秀蜂之供述情節相符，復有傳真機二台、電話機二台、錄音機一台、
    錄音帶七捲、計算機四台、帳冊三本、倍數表七張、帳單七十一張、空白簽單十
    二張扣案可資佐證，顯見被告乙○○確有自任組頭，經營六合彩賭局之事實甚甲
    ，其於本院審理時所辯無非係臨訟卸責之詞，無足採憑。本件罪證甲確，被告二
    人確有右揭供給賭場、聚眾賭博及普通賭博犯行，洵堪認定，應依法論科。
二、查高雄縣鳥松鄉○○村○○街三０二號雖係被告乙○○向被告吳秀蜂所承租之住
    宅，惟既供不特定之多數人出入簽賭，自屬公眾得出入之場所，核被告乙○○、
    吳秀蜂意圖營利提供場所聚眾賭博，均係犯刑法第二百六十八條之供給賭場及聚
    眾賭博罪；又被告二人就附表所列方式兼與其他簽賭者，同在公眾得出入之場所
    賭博財物，均係犯刑法第二百六十六條第一項前段之賭博罪。被告二人間，就上
    開犯行，有犯意聯絡及行為分擔，為共同正犯。被告二人前後供給賭場、聚眾賭
    博及普通賭博犯行，均係反覆實施而犯同一之罪名，顯係各基於一概括犯意，均
    應論以連續犯，依刑法第五十六條之規定，分別以一罪論，並加重其刑。被告等
    所犯圖利供給賭博場所、圖利聚眾賭博及普通賭博三罪間，係基於一個賭博犯意
    之決定，達成其同一犯罪之各個舉動，應屬法律概念之一行為，渠等一行為同時
    觸犯上開三罪名，為想像競合犯，應依刑法第五十五條規定從一重之圖利聚眾賭
    博罪處斷。另被告乙○○前因犯賭博罪，經本院判處有期徒刑五月確定，並於八
    十四年一月二十四日易科罰金執行完畢，此有臺灣高雄地方法院檢察署刑案資料
    查註紀錄表、臺灣高等法院被告全國前案紀錄表及本院被告院內索引卡紀錄表各
    一份在卷可按，其於受有期徒刑執行完畢後，五年以內再犯有期徒刑以上之本罪
    ，為累犯，應依刑法第四十七條之規定加重其刑。爰審酌被告乙○○經營俗稱「
    六合彩」賭局，嚴重危害社會經濟秩序及國家禁令，且非初犯，顯認素行非佳，
    且犯後猶飾詞圖卸犯行；而被告吳秀蜂出租房屋供被告乙○○經營六合彩賭局，
    並受僱於被告乙○○參與賭博犯行，破壞社會善良風俗，為念其僅單純受僱，且
    無前科紀錄，此有前開卷附之前科紀錄表可參，及犯後坦承犯行態度良好等一切
    情狀，分別量處如主文所示之刑，以資懲儆。並就被告吳秀蜂所處有期徒刑如易
    科罰金及所科罰金如易服勞役均諭知折算之標準。至扣案之傳真機二台、電話機
    二台、錄音機一台、錄音帶七捲、計算機四台、帳冊三本、倍數表七張、帳單七
    十一張、空白簽單十二張均係被告乙○○供犯罪所用之物，且為被告乙○○所有
    ，業據被告乙○○供承在卷，均應依刑法第三十八條第一項第二款併予宣告沒收
    。
據上論斷，應依刑事訴訟法第二百九十九條第一項前段，刑法第二十八條、第五十六
條、第二百六十六條第一項前段、第二百六十八條、第五十五條、第四十七條、第四
十一條、第四十二條第二項、第三十八條第一項第二款，罰金罰鍰提高標準條例第一
條前段、第二條，判決如主文。
本案經檢察官劉昀到庭執行職務。
中      華      民      國    八十九    年      五      月    三十一    日
                                   臺灣高雄地方法院刑事第一庭
                                       審判長法  官  陳顯榮
                                             法  官  邱基峻
                                             法  官  陳玉聰
右正本證甲與原本無異。
如不服本判決，應於判決送達後十日內，向本院提出上訴狀。
                                       書   記   官  陳淑卿
中華    民    國      八十九      年      六      月      一      日
附錄本判決論罪之法條：
刑法第二百六十六條第一項前段
  在公共場所或公眾得出入之場所賭博財物者，處一千元以下罰金。
刑法第二百六十八條
  意圖營利，供給賭博場所或聚眾賭博者，處三年以下有期徒刑，得併科三千元元以
  下罰金。
  附    表
┌──┬──┬────────────────┬───────┬────┐
│編號│俗稱│  賭    博      方      式      │  所犯法條    │備  註  │
├──┼──┼────────────────┼───────┼────┤
│    │    │由賭客自００至九九一百個號碼中，│刑法第二百六十│        │
│    │台  │每簽押一個號，賭注四百五十元，猜│六條第一項前段│        │
│    │    │押六合彩各組個位數號碼依序組合成│刑法第二百六十│        │
│１  │    │之五組二位數，如押中，由組頭給付│八條          │        │
│    │號  │四千五百元不等之賭金，如不中，賭│              │        │
│    │    │金歸組頭所有。                  │              │        │
├──┼──┼────────────────┼───────┼────┤
│    │港  │核對香港政府發行每星期二、四開獎│              │        │
│    │碰  │六合彩六組號碼，每次猜押二組號碼│刑法第二百六十│        │
│２  │二  │（０一號－四十七號），每二組賭注│六條第一項前段│        │
│    │星  │七十八元，如二組均押中，可得五千│、第二百六十八│        │
│    │    │三百元賭金，如未押中，賭金歸組頭│條            │        │
│    │    │所有。                          │              │        │
├──┼──┼────────────────┼───────┼────┤
│    │港  │核對香港政府發行每星期二、四開獎│              │        │
│    │碰  │六合彩六組號碼，每次猜押三組號碼│刑法第二百六十│        │
│３  │三  │（０一號－四十七號），每三組賭注│六條第一項前段│        │
│    │星  │六十八元，如三組均押中，可得五萬│、第二百六十八│        │
│    │    │三千元賭金，如未押中，賭金歸組頭│              │        │
│    │    │所有。                          │              │    │
└──┴──┴────────────────┴───────┴────┘


司法院資訊處製作；財團法人民間司法改革基金會備份。
